【裁判字號】    97,抗,237
【裁判日期】    970109
【裁判案由】    本票裁定
【裁判全文】
臺灣桃園地方法院民事裁定              97年度抗字第237號
抗  告  人  八洲交通有限公司
兼  上 1人
法定代理人  甲○○
                        號
抗  告  人  乙○○○
相  對  人  匯豐汽車股份有限公司
法定代理人  丙○○    住同上
上列抗告人因與相對人間本票裁定事件，對於中華民國97年10月
3 日本院簡易庭97年度司票字第7072號裁定提起抗告，本院裁定
如下：
    主  文
抗告駁回。
抗告程序費用新台幣壹仟元由抗告人連帶負擔。
    理  由
一、本件相對人於原審主張：伊執有抗告人為發票人，如原裁定
    所示之本票1 紙，並免除作成拒絕證書。詎屆期提示未獲付
    款，依票據法第123 條聲請裁定許可強制執行等情，已據提
    出本票為證據。
二、本件抗告意旨略以：抗告人與相對人於民國97年1 月訂立貸
    款暨動產抵押契約書，向相對人貸款購買車牌編號：265-XM
    之小貨車乙部。嗣抗告人因故未能持續繳付貸款，該車由相
    對人取回並經拍賣或處分，惟該處分所得之金額是否用以完
    全清償前開抗告人共同簽發之本票，則有疑義。另相對人具
    狀聲請上開本票裁定部分，其聲請事項第1 點所稱金額205,
    632 元亦與系爭本票所載金額有所差異，足證系爭本票所載
    金額是否為抗告人所積欠之票款，亦屬有疑。故相對人持系
    爭本票聲請本票裁定應屬不合法，爰依法提起本件抗告，求
    為廢棄原裁定等語。
三、按執票人向本票發票人行使追索權時，得聲請法院裁定後強
    制執行。票據法第123 條定有明文。且按在票據上簽名者，
    依票上所載文義負責。票據法第5 條第1 項定有明文。又本
    票執票人依上開法條之規定，聲請法院裁定及抗告法院之裁
    定，僅依非訟事件程序，以審查強制執行許可與否，並無確
    定實體上法律關係存否之效力，如發票人就票據債務之存否
    有爭執時，應由發票人提起確認之訴，以資解決，最高法院
    56年台抗字第714 號、57年台抗字第76號著有判例可資參照
    。經查，相對人提出之系爭本票，已記載發票人、發票日及
    票面金額，則原裁定予以准許，形式上審查即無不合。至於
    抗告人主張其因故未能持續繳付貸款，上開車輛業由相對人
    取回並經拍賣或處分，惟該處分所得之金額是否用以完全清
    償前開抗告人共同簽發之本票，有所疑義云云，然此涉及抗
    告人與相對人間實體法律關係之爭執問題，依首揭法律規定
    及最高法院判例意旨，應由抗告人另行提起訴訟，以資解決
    ，並非本件非訟程序所得審究。又抗告人另主張相對人聲請
    本票裁定之金額與系爭本票所載之票面金額不符云云，惟系
    爭本票所應記載事項業已完備，則本院於聲請人聲請之金額
    範圍內為本票裁定，亦無違前揭法律規定及最高法院判例意
    旨。從而，本件抗告為無理由，應予駁回。
四、據上論結，本件抗告為無理由，依非訟事件法第46條、第21
    條第2 項、第24條第1 項，民事訴訟法第495 條之1 第1 項
    、第449 條第1 項、第95條、第85條第2 項，裁定如主文。
中    華    民    國    97    年    1     月    9     日
                民事第一庭    審判長法  官  郭琇玲
                                    法  官  陳雪玉
                                    法  官  林哲賢
上為正本係照原本作成。
不得再抗告
中    華    民    國    98    年    1     月    9     日
                                    書記官  羅美英


司法院資訊處製作；財團法人民間司法改革基金會備份。
